【裁判字號】    99,台上,1673
【裁判日期】    990325
【裁判案由】    違反期貨交易法
【裁判全文】
最高法院刑事判決            九十九年度台上字第一六七三號
上  訴  人  甲○○
上列上訴人因違反期貨交易法案件，不服台灣高等法院高雄分院
中華民國九十九年一月十八日第二審判決（九十九年度上訴字第
八七號，起訴案號：台灣高雄地方法院檢察署九十三年度發查字
第五五一○號），提起上訴，本院判決如下：
    主  文
上訴駁回。
    理  由
按不服地方法院之第一審判決而上訴者，應向管轄第二審之高等
法院為之。第二審上訴書狀應敘述具體理由，第二審法院認為上
訴書狀未敘述理由者，應以判決駁回之。刑事訴訟法第三百六十
一條第一項、第二項、第三百六十七條前段分別定有明文。所謂
「具體理由」，係指具體指摘或表明第一審判決有何採證認事用
法或量刑等足以影響判決本旨之不當或違法，而構成應予撤銷之
具體事由而言；倘僅泛言原判決認定事實錯誤、違背法令、量刑
失入，而未依上揭意旨指出具體事由，或形式上雖已指出具體事
由，該事由縱使屬實，亦不足以認為原判決有何不當或違法者，
皆難謂係具體理由，俾與第二審上訴制度旨在請求第二審法院撤
銷、變更第一審不當或違法之判決，以實現個案救濟之立法目的
相契合。本件上訴人甲○○因違反期貨交易法案件，經第一審法
院判決後，提起第二審上訴，其上訴書狀僅稱：已坦承犯行，深
感悔悟，第一審於量刑時未依刑法第五十七條規定詳加斟酌，亦
未說明不諭知緩刑之理由，顯有違誤云云。雖形式上已提出上訴
理由，惟並未具體敘述第一審判決有何違法或不當情形，即與未
敘述具體理由無異，因認其上訴違背法定要件，爰不經言詞辯論
，逕行判決駁回，已詳敘憑以認定之理由。從形式上觀察，並無
任何違背法令之處。查第一審於量刑時，已具體審酌上訴人不思
以正途謀事，違法經營期貨事業，危害金融秩序，投資人損失甚
鉅等一切情狀，予以綜合考量後，在法定刑範圍內科處刑罰，原
審予以維持，所為量刑職權之行使，核無不合。至於上訴人素行
良好，已與部分被害人和解等情，非法定絕對必要記載事項，第
一審未加以說明，究於量刑應審酌之事項無生影響，仍不得據為
上訴第二審之適法理由。上訴意旨置原判決之論敘於不顧，徒言
因誤信中國信託商業銀行外匯經理之說詞，認為經營期貨交易為
合法，原審漏未審酌其犯罪動機，逕行維持第一審之判決，顯有
違誤云云，對第一審採證認事量刑職權之行使，再事爭辯，難謂
已符合法定上訴要件，其上訴違背法律上之程式，應予駁回。
據上論結，應依刑事訴訟法第三百九十五條前段，判決如主文。
中    華    民    國  九十九  年    三    月  二十五  日
                      最高法院刑事第十庭
                          審判長法官  花  滿  堂
                                法官  黃  正  興
                                法官  陳  東  誥
                                法官  林  錦  芳
                                法官  洪  昌  宏
本件正本證明與原本無異
                                      書  記  官
中    華    民    國  九十九  年    三    月  二十九  日
                                                       s

司法院資訊處製作；財團法人民間司法改革基金會備份。
